臺灣板橋地方法院刑事判決　　　　　　　　　　　　九十二年度易字第三一二號
　　公　訴　人　臺灣板橋地方法院檢察署檢察官
　　被　　　告　乙○○
右列被告因妨害自由案件，經檢察官提起公訴（九十二年度偵字第五五七七號），本
院於準備程序進行中，被告就被訴之事實為有罪之陳述，經告知被告簡式審判程序之
旨，並聽取當事人之意見後，裁定進行簡式審判程序，判決如左：
    主  文
乙○○共同以脅迫使人行無義務之事，累犯，處拘役肆拾日，如易科罰金，以參佰元
折算壹日。
    事  實
一、乙○○前因犯非駕駛業務過失致死罪，經本院以八十九年度交易字第二八三號判
    處有期徒刑十月，乙○○上訴後，經台灣高等法院以八十九年度交上易字第三七
    四號判決原判決撤銷改判有期徒刑八月後確定，刑期起算日期為九十年三月五日
    ，於九十年十一月四日執行完畢（於本件構成累犯）。
二、緣甲○○積欠乙○○新台幣（下同）五萬元，竟於九十二年三月七日零時三十分
    許，與姓名、年籍不詳之二名綽號為「小龍」、「金龜」成年男子，基於以脅迫
    使人行無義務之事及妨害人行使權利之犯意聯絡，由乙○○先約甲○○至台北縣
    板橋市○○路二一一號前見面，乙○○登上甲○○所駕駛之車號八Ｄ—七一四一
    號自小客車之副駕駛座，約過一分鐘後，「小龍」及「金龜」則自行上車並向甲
    ○○揚言「會叫更多人來修理，會很難看」等語，脅迫甲○○交出其身分證一紙
    由「小龍」影印後由乙○○保留影本，及簽下票號為二０二六六一號、二０二六
    六二號、二０二六六四號，面額均為十萬元之本票三紙及借據一紙交由乙○○保
    管，使甲○○行無義務之事，並約定同年月十日須交出十萬元，否則須追加成三
    十萬元，之後基於上開強制行為之接續犯意，由「小龍」要甲○○改坐至後座，
    「小龍」並將上開車輛駛至台北縣板橋市○○路與大同街口，要甲○○自行下車
    ，且未經甲○○同意，擅自駛離上開車號八Ｄ—七一四一號自小客車作為質押，
    妨害甲○○行使權利，嗣於九十二年三月十一日三時許，在台北縣板橋市○○街
    二五號前，當場查獲乙○○駕駛上開車輛，並自乙○○身上扣有甲○○簽立之本
    票三紙、借據一紙及身分證影本一紙。
三、案經甲○○訴由台北縣政府警察局海山分局報請台灣板橋地方法院檢察署檢察官
    偵查起訴。
    理  由
一、按除被告所犯為死刑、無期徒刑、最輕本刑為三年以上有期徒刑之罪或高等法院
    管轄第一審案件者外，於前條第一項程序進行中，被告先就被訴事實為有罪之陳
    述時，審判長得告知被告簡式審判程序之旨，並聽取當事人、代理人、辯護人及
    輔佐人之意見後，裁定進行簡式審判程序。為中華民國九十二年九月一日施行之
    刑事訴訟法第二百七十三條之一第一項所明定，本案於行準備程序時，被告為有
    罪陳述，經本院告以簡式審判程序之旨，並聽取被告、檢察官之意見後，認為宜
    以簡式審判程序審理，爰經本院合議庭裁定改依簡式審判程序審理，合先說明。
二、右揭犯罪事實，業據被告乙○○於偵查、本院準備程序及審理中自白不諱，核與
    告訴人甲○○指述之情節相符，復有台北縣政府警察局贓物認領保管單、甲○○
    於九十二年三月七日書立之借據、甲○○簽立之票號為二０二六六一號、二０二
    六六二號、二０二六六四號、面額均為十萬元之本票三紙本票三紙、及甲○○身
    分證影本一紙附卷可稽，足認被告之自白核與事實相符，得採為判決之基礎。綜
    上所述，本件事證明確，被告犯行堪予認定。
三、核被告乙○○所為，係犯刑法第三百零四條第一項之強制罪。被告與綽號「小龍
    」、「金龜」之姓名年籍不詳之成年男子間，就上開犯行，有犯意聯絡及行為分
    擔，均為共同正犯。其等先後強制被害人甲○○行無義務之事及妨害其行使權利
    之犯行，係出於同一意念而接續侵害被害人之身體自由，應論以接續犯，僅成立
    一罪。被告乙○○前因犯非駕駛業務過失致死罪，經本院以八十九年度交易字第
    二八三號判處有期徒刑十月，乙○○上訴後，經台灣高等法院以八十九年度交上
    易字第三七四號判決原判決撤銷改判有期徒刑八月後確定，刑期起算日期為九十
    年三月五日，於九十年十一月四日執行完畢，此有卷附臺灣高等法院被告全國前
    案紀錄表一份附卷可憑，被告於受有期徒刑之執行完畢後五年內再犯有期徒刑以
    上之本罪，為累犯，應依刑法第四十七條之規定加重其刑。爰審酌被告為催討債
    務，以上開方式脅迫被害人，恣意對被害人行無義務之事及妨害其行使權利，且
    其正值年輕力壯，不思向上，缺乏尊重他人尊嚴權益及守法等觀念，甚為可訾，
    應予非難，兼衡其與被害人之關係，所受刺激、所用手段、所生危害，及犯後坦
    承犯行，甚有悔意等一切情狀，量處如主文所示之刑，並諭知易科罰金之折算標
    準，資為懲儆。
據上論斷，應依刑事訴訟法第二百七十三條之一第一項、第二百九十九條第一項前段
，刑法第二十八條、第三百零四條第一項、第四十一條第一項前段，罰金罰鍰提高標
準條例第一條前段、第二條，判決如主文。
本案經檢察官魏正杰到庭執行職務。
中      華      民      國     九十三     年      三      月     三     日
  臺灣板橋地方法院刑事第六庭
                                      法  官  邱育佩
右正本證明與原本無異
如不服本判決應於送達後十日內向本院提出上訴狀
                                      書記官  陳姿利
中      華      民      國     九十三     年      三      月     三     日
附錄本案論罪科刑法條全文
刑法第三百零四條第一項：以強暴、脅迫使人行無義務之事或妨害人行使權利者，處
三年以下有期徒刑、拘役或三百元以下罰金。
